臺灣臺中地方法院刑事判決
110年度易字第1430號
公  訴  人  臺灣臺中地方檢察署檢察官
被      告  李東明


選任辯護人  張浚泓律師（法扶律師）
上列被告因過失傷害案件，經檢察官提起公訴（110年度偵字第8
438號），本院判決如下：
    主    文
甲○○犯過失傷害罪，處有期徒刑肆月，如易科罰金，以新臺幣壹
仟元折算壹日。
    犯罪事實
一、甲○○、陳村煌、蘇正武（陳村煌、蘇正武涉犯過失傷害部分
    ，經檢察官另為不起訴處分）於民國110年1月10日下午，至
    臺中市○區○○路0段000號大魯閣新時代購物中心6樓之Roller
    186滑輪場入場遊玩。甲○○本應注意於滑輪場內不得以接龍
    、高速滑行之方式移動，並應注意與其他顧客間之安全距離
    ，而依當時之情形又無不能注意之情事，竟疏未注意及此，
    於同日下午4時50分許，與陳村煌、蘇正武3人以手牽手接龍
    之方式在場內快速滑行，嗣渠等滑行至亦於場內溜冰之甲女
    （卷內代號AB000-H110138號，真實姓名及年籍詳卷，下稱
    甲女）身旁時，列於第一位、第二位之陳村煌、蘇正武自甲
    女右側通過，然列於第三位之甲○○未與一旁緩慢滑行之甲女
    保持安全距離，致其左手因閃避不及而碰觸到甲女之右臀，
    並因其滑行速度過快，導致其左手順勢向上拉扯甲女上衣右
    下側部位，並因而將甲女拉倒在地，致甲女摔倒而受有下背
    、骨盆、下背尾椎挫傷、薦椎骨折、腰臀部鈍挫傷及尾骨脫
    位骨折等傷害。嗣經甲女於110年1月12日至桃園市政府警察
    局楊梅分局楊梅派出所報警提告，因而循線查知上情。
二、案經甲女訴由臺中市政府警察局第三分局報告臺灣臺中地方
    檢察署檢察官偵查起訴。
    理    由
一、程序暨證據能力之說明：
  ㈠程序部分：
　　按現行性騷擾防治法並未規範行政機關、司法機關及軍法機
    關所製作必須公示之文書，不得揭露足資辨別被害人身分之
    資訊，是法院受理性騷擾防治法第25條第1項之乘人不備性
    騷擾罪刑事案件，於該案所製作之裁判書，若未隱匿被害人
    身分之資訊，並未違法。又被告甲○○被移送併辦違反性騷擾
    防治法部分，雖經本院退併辦（詳如後述），然本案於本院
    判決時尚未確定，為保護告訴人甲女之隱私及名譽，爰類推
    適用性侵害犯罪防治法第12條第2項對被害人身分予以保密
    之規定，不予揭露足以識別告訴人甲女身分之資訊，合先敘
    明。
　㈡證據能力部分：
　　1.本判決所引用被告以外之人於審判外之言詞或書面陳述，
      均經本院於審理時當庭直接提示而為合法調查，檢察官、
      被告及其選任辯護人均同意作為證據（見本院卷第31-32
      頁），本院審酌前開證據作成或取得狀況，均無非法或不
      當取證之情事，亦無顯不可信情況，故認為適當而均得作
      為證據，依刑事訴訟法第159條之5規定，均具有證據能力
      。
　　2.本判決以下所引用之非供述證據，均與本案事實具有自然
      關聯性，且核屬書證、物證性質，又查無事證足認有違背
      法定程式或經偽造、變造所取得等證據排除之情事，復經
      本院依刑事訴訟法第164條、第165條踐行物證、書證之調
      查程序，亦堪認均有證據能力。
二、認定犯罪事實之理由及證據：
　㈠訊據被告就上開過失傷害犯行坦承不諱（見本院卷第30、74
    頁），核與證人陳村煌、蘇正武、陳威宏、陳鈺瑋（見110
    偵8483卷第43至47、49至51、53至57、137至142頁，核交卷
    第9至11頁，110偵25707卷第47至49、51至54頁）、證人即
    告訴人甲女之證述（見110偵8483卷第59至61、63至65、137
    至142頁，110偵25707卷第55至59、69至72頁，本院卷第28
    至33頁），大致相符，並有員警110年1月19日職務報告、甲
    女澄清綜合醫院診斷證明書、甲女天成醫院診斷證明書、甲
    女長庚醫療財團法人林口長庚紀念醫院診斷證明書、Roller
    186滑輪場消費者規範、監視器錄影畫面翻拍照片、Roller1
    86滑輪場消費者規範電子紀錄手機翻拍照片、Roller186滑
    輪場留存入場同意書之名單電子紀錄、Roller186滑輪場場
    館公告、Roller186滑輪場廣播稿及廣播稿登記表、Roller1
    86滑輪場現場照片、被告等人填寫之Roller186滑輪場消費
    者規範電子紀錄、被告等人於Roller186入場紀錄在卷可憑
    （見110偵8438卷第33、99、101、219、103、111至117、11
    9至125、125至129、129至131、145至151、153至155、157
    至161、169至175、227至230頁），足認被告之自白與事實
    相符，堪以採信。
　㈡按滑行時請注意安全，並保持與其他消費者之一定距離，嚴
    禁追逐打鬧；滑行時應遵循逆時針方向，禁止逆向滑行，嚴
    禁接龍、高速、單腳、蹲式滑動或從事花式動作，此經Roll
    er186滑輪場消費者規範「安全注意事項」欄規定明確，有
    上開消費者規範附卷可稽（見110偵8438卷第163至167頁）
    。而被告於入場消費時，已閱讀並同意接受上述入場同意書
    內容，亦有相關電子紀錄及入場紀錄存卷可查（見110偵843
    8卷第175、229頁）；另Roller186滑輪場於場內也會廣播禁
    止接龍且高速不規則滑動之安全提醒，有Roller186滑輪場
    提出之廣播稿及廣播稿登記表附卷可佐（見110偵8438卷第1
    53至155頁），參以被告於本案發生前，即有多次至Roller1
    86滑輪場入場滑行之紀錄（見110偵8438卷第229頁），被告
    應知悉上開規範事項，竟貿然接龍方式快速滑行，且未與告
    訴人保持安全距離，致其於滑行間碰撞拉扯告訴人，致使告
    訴人摔倒因而受有前揭傷害，被告自有過失甚明，且其過失
    行為與告訴人所受上述傷害間，亦具有相當因果關係。
　㈢綜上所述，本案事證明確，被告上揭犯行堪以認定，應依法
    論科。 
三、論罪科刑：
　㈠核被告所為，係犯刑法第284條前段之過失傷害罪。
　㈡爰審酌被告進入具有危險性之滑輪場，原應遵守場所規範，
    以保護自己及其他使用者之生命身體安全，竟疏未注意及此
    ，貿然以接龍方式快速滑行，且未與告訴人保持安全距離，
    造成告訴人受有下背、骨盆、下背尾椎挫傷、薦椎骨折、腰
    臀部鈍挫傷及尾骨脫位骨折等傷害，被告所為並不可取；又
    考量被告雖坦承犯行，然迄未與告訴人達成和解或賠償損害
    ，兼衡被告之智識程度及家庭經濟狀況（見本院卷第38、75
    頁）等一切情狀，量處如主文所示之刑，並諭知如易科罰金
    之折算標準。　
四、退併辦之說明：
  ㈠移送併辦意旨略以：被告於上開時、地，係意圖為性騷擾，
    趁告訴人猝不及防、不及抗拒之際，突將左手略微上抬，並將
    手掌張開摸上告訴人之右臀，因認被告涉犯性騷擾防治法第
    25條第1項之乘人不及抗拒而為性騷擾罪嫌等語。
  ㈡移送併辦意旨認被告涉犯性騷擾防治法第25條第1項之乘人不
    及抗拒而為性騷擾罪嫌，係以告訴人之指訴、證人陳村煌、
    蘇正武之證述、員警職務報告、告訴人提出之網友留言資料
    、現場監視器翻拍畫面、臺灣臺中地方檢察署110年度偵字
    第8438卷宗，為其論據。
　㈢訊據被告於警詢及審判中均堅詞否認違反性騷擾防治法，辯
    稱：我只有左手手臂碰觸到告訴人右手手臂，我並沒有碰到
    告訴人的臀部及腰部，且我當時把手舉起來，是因為我快要
    碰到告訴人，我舉手是想要與告訴人保持距離，並不是意圖
    要性騷擾告訴人等語（見本院卷第62、64頁）。辯護人則為
    被告辯護稱：被告在碰撞到告訴人前，已在滑輪場滑了數圈
    ，每次進入U型彎轉彎處時，身體均慣性左傾，左手自然垂
    下，此是為了平衡身體的慣性動作，在第4次轉彎時，不慎
    與告訴人發生碰撞，被告坦承過失傷害，但被告並非基於性
    騷擾之意圖等語（見本院卷第76頁）。
  ㈣按刑事訴訟法第161條第1項規定，檢察官就被告犯罪事實，
    應負舉證責任，並指出證明之方法，是檢察官對於起訴之犯
    罪事實，應負提出證據及說服之實質舉證責任，倘其所提出
    之證據，不足為被告有罪之積極證明，或其指出證明之方法
    ，無從說服法院以形成被告有罪之心證，基於無罪推定之原
    則，自應為被告無罪判決之諭知（最高法院92年度台上字第
    128號判決意旨參照）。次按告訴人之告訴，係以使被告受
    刑事訴追為目的，是其陳述是否與事實相符，固仍應調查其
    他證據以資審認。然證明告訴人指訴與事實相符之證據，並
    不以直接證據為限，若間接證據，已足供佐證告訴人之指訴
    為真實，亦非不得以之與告訴人之指訴，相互印證，併採為
    判決之基礎；則告訴人之指訴，如有其他間接證據可為補強
    時，審理事實之法院，對於該等補強證據，是否足供證明告
    訴人之指訴與事實相符，自應於判決理由內詳加審認、說明
    ，否則即有判決理由不備之違法（最高法院93年度台上字第
    4632號判決意旨參照）。經查：
　  1.經本院偕同檢察官、被告及辯護人勘驗滑輪場監視器結果
      ，固有被告左手碰到告訴人臀部之畫面（見本院卷第82頁
      圖1-6、第94頁圖2-3）。然而，本案事故發生地點是在滑
      輪場內圈靠近U型彎處，而上開監視器則係設置在滑輪場
      外圈，兩者間具有相當距離，畫面像素亦非高解析度，且
      因畫面僅能顯示2D平面，無法顯示3D立體，是畫面雖顯示
      被告左手與告訴人臀部有重疊之情形，然因無法從2D畫面
      得知被告左手與告訴人臀部之距離，尚不能排除被告左手
      實際上尚未碰觸到告訴人之可能性。再者，衡以常情，一
      般人在行經人潮擁擠之處，為避免與他人發生肢體上碰觸
      ，多會舉起雙手以保持距離，是被告辯稱其當時是因為滑
      行間快要碰到告訴人，其想要與告訴人保持距離所以才把
      手舉起來，尚非無據。此外，從監視器畫面亦可知，被告
      從告訴人右側通過並碰到告訴人後，被告身體其實已經呈
      現面向告訴人之角度，且被告於告訴人摔倒後，隨即回到
      告訴人處查看（見本院卷第86至90頁圖1-9至1-14），倘
      被告係基於性騷擾之意圖而故意觸碰告訴人臀部，被告見
      到告訴人摔倒後，基於人性趨吉避凶之天性，應會裝作若
      無其事離開，應不至於在滑行期間即將身體回正朝向告訴
      人，使告訴人得以直接辨識其臉孔，並於告訴人摔倒後，
      隨即上前查看告訴人情形，是被告辯稱其並非基於性騷擾
      意圖，而是因與告訴人過於接近，其想保持距離故將手抬
      起，而不慎與告訴人碰撞等語，並非全然不可採信。
　  2.至檢察官雖以Google評論中網友「Wayne Bruce」之評論
      截圖為其證據，然該名網友「Wayne Bruce」究竟何人？
      其評論中所述伸鹹豬手之男性是否即為被告本人？或是另
      有其人？其匿名發言評論之可信度為何？有無因與店家有
      嫌隙而惡意發言中傷之可能？均有所不明，憑信性顯有可
      議，自不能以網路上身分不明網友之匿名評論，作為認定
      被告犯罪事實之證據。另員警職務報告僅能說明員警偵辦
      之始末；而證人陳村煌、蘇正武則均陳稱其等與被告並無
      要往告訴人身上靠的意思，其等也沒有要性騷擾告訴人等
      語（見110偵25707卷第47至49、51至54頁），是上開證據
      均不足以作為告訴人指訴之補強證據，亦無從據以認定被
      告犯罪。
  ㈤綜上所述，本院尚難依卷證確信被告有移送併辦意旨所指之
    違反性騷擾防治法犯行，移送併辦部分與起訴部分即不生事
    實上或裁判上一罪關係，而非起訴效力所及，本院無從就移
    送併辦部分併予審理，爰將此部分退回由檢察官另為適法處
    理，附此說明。
據上論斷，應依刑事訴訟法第299條第1項前段，刑法第284條前
段、第41條第1項前段，刑法施行法第1條之1第1項，判決如主文
。
本案經檢察官丙○○提起公訴，檢察官周佩瑩移送併辦，檢察官丁
○、乙○○到庭執行職務。
中　　華　　民　　國　　110 　年　　10　　月　　20　　日
                  刑事第十四庭  法  官  田雅心
以上正本證明與原本無異。
如不服本判決應於收受送達後20日內向本院提出上訴書狀，並應
敘述具體理由；其未敘述上訴之理由者，應於上訴期間屆滿後20
日內向本院補提理由書（均須按他造當事人之人數附繕本）「切
勿逕送上級法院」。
告訴人或被害人如不服判決，應備理由具狀向檢察官請求上訴，
上訴期間之計算，以檢察官收受判決正本之日起算。
　　　                        　書記官  王嘉麒
中　　華　　民　　國　　110 　年　　10　　月　　20　　日
【附錄論罪科刑法條】
中華民國刑法第284條
因過失傷害人者，處1年以下有期徒刑、拘役或10萬元以下罰金
；致重傷者，處3年以下有期徒刑、拘役或30萬元以下罰金。